【裁判字號】    97,訴,179
【裁判日期】    970218
【裁判案由】    違反毒品危害防制條例
【裁判全文】
臺灣彰化地方法院刑事判決               97年度訴字第179號
公  訴  人  臺灣彰化地方法院檢察署檢察官
被      告  甲○○
上列被告因違反毒品危害防制條例案件，經檢察官提起公訴（96
年度毒偵字第5438號、第5696號、第5754號、第6070號），本院
以簡式審判程序判決如下：
    主    文
甲○○施用第一級毒品，累犯，處有期徒刑捌月；又施用第一級
毒品，累犯，處有期徒刑捌月；又施用第一級毒品，累犯，處有
期徒刑捌月。應執行有期徒刑壹年拾月。
    事    實
一、甲○○前因連續施用第一級毒品案件，經本院於民國（下同
    ）90年12月25日，以90年度訴字第1136號判決判處有期徒刑
    8 月確定；又因施用第一級毒品案件，經本院於92年2 月20
    日，以92年度訴字第41號判決判處有期徒刑7 月確定，上開
    2 罪經入監接續執行後，已於93年1 月20日假釋出監付保護
    管束，並於93年5 月31日因保護管束期滿未經撤銷，視為執
    行完畢。另因施用毒品案件，經本院令入戒治處所施以強制
    戒治後，再經本院以91年度毒聲字第578 號裁定停止戒治付
    保護管束，並經本院以91年度毒聲字第1474號裁定撤銷停止
    戒治，令入戒治處所施以強制戒治，而於92年3 月19日執行
    完畢釋放。詎猶不知悛悔：
（一）復基於施用第一級毒品海洛因之犯意，於前開強制戒治執
      行完畢釋放後5 年內之96年9 月14日上午9 時許，在雲林
      縣西螺鎮果菜市場之廁所內，以將海洛因摻水置入針筒加
      以注射之方式，施用第一級毒品海洛因1 次。嗣經警分別
      於96年9 月16日對其定期調驗，及於96年9 月17日至其位
      於彰化縣溪州鄉馬路巷41弄41號之住處執行搜索時，徵得
      其同意採尿送驗後，結果均呈海洛因代謝物嗎啡陽性反應
      。
（二）又基於施用第一級毒品海洛因之犯意，於前開強制戒治執
      行完畢釋放後5 年內之96年10月18日上午9 時許，在其位
      於彰化縣溪州鄉馬路巷41弄41號之住處，以將海洛因摻水
      置入針筒加以注射之方式，施用第一級毒品海洛因1 次。
      嗣於96年10月21日上午11時30分許，為警在彰化縣永靖鄉
      農會旁盤查而查獲，且徵得其同意採尿送驗後，結果呈海
      洛因代謝物嗎啡陽性反應。
（三）另基於施用第一級毒品海洛因之犯意，於前開強制戒治執
      行完畢釋放後5 年內之96年10月29日晚間8 時許，在其位
      於彰化縣溪州鄉馬路巷41弄41號之住處，以將海洛因摻水
      置入針筒加以注射之方式，施用第一級毒品海洛因1 次。
      嗣於96年10月30日晚間11時20分許，為警在彰化縣北斗鎮
      ○○路與舊溪街路口盤查而查獲，且徵得其同意採尿送驗
      後，結果呈海洛因代謝物嗎啡陽性反應。
二、案經彰化縣警察局北斗分局、員林分局報請臺灣彰化地方法
    院檢察署檢察官偵查起訴。
    理    由
一、除被告所犯為死刑、無期徒刑、最輕本刑為3 年以上有期徒
    刑之罪或高等法院管轄第1 審案件者外，於前條第1 項程序
    進行中，被告先就被訴事實為有罪之陳述時，審判長得告知
    被告簡式審判程序之旨，並聽取當事人、代理人、辯護人及
    輔佐人之意見後，裁定進行簡式審判程序，刑事訴訟法第27
    3 條之1 第1 項、第284 條之1 分別定有明文。本件被告甲
    ○○所涉係死刑、無期徒刑、最輕本刑為3 年以上有期徒刑
    之罪或高等法院管轄第1 審案件以外之罪，並於本院行準備
    程序時就被訴事實為有罪之陳述，本院合議庭依前揭規定，
    經評議結果，裁定改由受命法官獨任行簡式審判程序，合先
    敘明。
二、上開事實，業據被告甲○○於警詢、偵訊、本院準備程序及
    審理時坦承不諱（見臺灣彰化地方法院檢察署96年度毒偵字
    第5438號卷第5-7 、24、25頁，96年度毒偵字第5754號卷第
    5-7 頁，96年度毒偵字第5696號卷第3 、4 頁，96年度毒偵
    字第6070號卷第3-5 、19、20頁，本院97年度訴字第179 號
    卷第24、30-32 頁），且查：
（一）被告尿液經以氣相層析質譜儀（即ＧＣ／ＭＳ）方法檢驗
      結果，確呈第一級毒品海洛因於人體代謝後之嗎啡陽性反
      應，有彰化縣警察局北斗分局、員林分局委託檢驗尿液代
      號與真實姓名對照認證單各1 紙、應受尿液採驗人尿液檢
      體採集送驗紀錄表2 紙、詮昕科技股份有限公司96年10月
      4 日第00000000號、00000000號、96年11月1 日第6A2501
      84號、96年11月9 日第6B050040號濫用藥物尿液檢驗報告
      各1 份附卷足證（見臺灣彰化地方法院檢察署96年度毒偵
      字第5438號卷第8 、9 頁，96 年度毒偵字第5754號卷第8
      、9 頁，96年度毒偵字第5696號卷第5 、6 頁，96年度毒
      偵字第60 70 號卷第7 、10頁），此外，復有照片1 張在
      卷可稽（見臺灣彰化地方法院檢察署96年度毒偵字第6070
      號卷第9 頁），是認被告自白核與事實相符。
（二）依鑑識實務，按海洛因施用入人體後水解還原成嗎啡，再
      循嗎啡之代謝方式排出體外，且吸食或施打煙毒者，經人
      體代謝作用於8 小時內，即有30％之量排出，24小時之後
      ，續有約剩餘量之90％再排出，72小時之後仍有剩餘微量
      排出，吸食或施打者個人體質不同，其排出時間亦會有差
      異。是依上開說明，佐以被告前揭尿液檢驗報告，被告自
      白於前揭時間施用第一級毒品海洛因3 次等語，足認被告
      自白核與事實相符，堪可採為論罪科刑之依據。
（三）被告前因施用毒品案件，經本院令入戒治處所施以強制戒
      治，再經本院以91年度毒聲字第578 號裁定停止戒治付保
      護管束，並經本院以91年度毒聲字第1474號裁定撤銷停止
      戒治，令入戒治處所施以強制戒治，而於92年3 月19日執
      行完畢釋放，有臺灣高等法院被告前案紀錄表及臺灣彰化
      地方法院檢察署刑案資料查註紀錄表各1 份在卷可按，其
      於前開強制戒治執行完畢釋放後，5 年內再犯本案施用第
      一級毒品3 次之犯行，與毒品危害防制條例第23條第2 項
      之規定相符。本件事證明確，被告犯行堪以認定，應予依
      法論科。
三、核被告甲○○如事實欄一（一）（二）（三）所為，分別係
    犯毒品危害防制條例第10條第1 項之施用第一級毒品罪。其
    施用第一級毒品而持有之低度行為，各為施用第一級毒品之
    高度行為所吸收，均不另論罪。被告所犯上開3 罪間，犯意
    各別，行為殊異，應分論併罰。另被告前因連續施用第一級
    毒品案件，經本院於90年12月25日，以90年度訴字第1136號
    判決判處有期徒刑8 月確定；又因施用第一級毒品案件，經
    本院於92年2 月20日，以92年度訴字第41號判決判處有期徒
    刑7 月確定，上開2 罪經入監接續執行後，已於93年1 月20
    日假釋出監付保護管束，並於93年5 月31日因保護管束期滿
    未經撤銷，視為執行完畢，有臺灣高等法院被告前案紀錄表
    及臺灣彰化地方法院檢察署刑案資料查註紀錄表各1 份在卷
    可憑，是其於受有期徒刑執行完畢後，5 年以內故意再犯本
    件有期徒刑以上之3 罪，均為累犯，應各依刑法第47 條第1
    項規定，加重其刑。爰審酌被告之素行、動機、目的、手段
    、所生危害及其犯後態度等一切情狀，分別量處如主文所示
    之刑，並定其應執行之刑。末本件被告犯罪之時間均係在96
    年4 月24日以後，並不符合中華民國96年罪犯減刑條例所定
    之減刑要件，均尚無依該條例規定予以減刑之餘地。
據上論斷，應依刑事訴訟法第273 條之1第1項、第299條第1項前
段，毒品危害防制條例第10條第1 項，刑法第11條前段、第47條
第1 項、第51條第5 款，判決如主文。
本案經檢察官莊佳瑋到庭執行職務。
中    華    民    國    97    年    2     月    18    日
                          刑事第三庭  法  官  林秉暉
以上正本證明與原本無異。
如不服本判決，應於判決送達後10日內，向本院提出上訴書狀，
上訴書狀應「敘述具體上訴理由」，並按他造當事人之人數附繕
本。「切勿逕送上級法院」。
中    華    民    國    97    年    2     月    18    日
                                      書記官  梁高賓
附錄論罪科刑法條：
毒品危害防制條例第10條第1項
施用第一級毒品者，處6月以上5年以下有期徒刑。


司法院資訊處製作；財團法人民間司法改革基金會備份。
